es: Configuración de la palanca: Doble; Única; Triple; Otro
fr: Configuration des leviers: Double; Simple; Triple; Autre
en: Lever configuration: Dual; Single; Triple; Other
vi: Cấu hình cần gạt: Kép; Đơn; Ba; Khác
el: Διαμόρφωση μοχλού: Διπλή; Μονή; Τριπλή; Άλλο
sl-SI: Konfiguracija ročic: Dvojna; Enojna; Trojna; Drugo
th: รูปแบบคันโยก: คู่; เดี่ยว; สาม; อื่นๆ
hu: Karfelépítés: Kettős; Szimpla; Hármas; Egyéb
sv: Utformning av spak: Dubbel; Enkel; Trippel; Övrigt
zh-TW: 拉桿配置: 雙桿; 單桿; 三桿; 其他
nl: Hendelconfiguratie: Dubbel; Enkel; Drievoudig; Overig
de: Hebelanordnung: Dual; Single; Triple; Sonstige
zh-CN: 操纵杆配置: 双; 单; 三; 其他
it: Configurazione della leva: Doppia; Singola; Tripla; Altro
nb: Spakkonfigurasjon: Dobbel; Enkel; Trippel; Annet
sk-SK: Konfigurácia pák: Dvojitá; Jednoduchá; Trojitá; Iné
cs: Konfigurace páky: Dvojitá; Jednoduchá; Trojitá; Jiné
pl: Konfiguracja dźwigni: Podwójna; Pojedyncza; Potrójna; Inne
bg-BG: Конфигурация на лоста: Двоен; Единичен; Троен; Друга
pt-PT: Configuração da alavanca: Duplo; Único; Triplo; Outro
fi: Vipukonfiguraatio: Kaksois; Yksittäinen; Kolmois; Muu
ru: Конфигурация рычага: Двойной; Одинарный; Тройной; Другое
ro-RO: Configurația manetei: Dublă; Simplă; Triplă; Altele
ko: 레버 구성: 듀얼; 싱글; 트리플; 기타
hr-HR: Konfiguracija poluge: Dvostruka; Jednostruka; Trostruka; Ostalo
lt-LT: Svirties konfigūracija: Dviguba; Vienguba; Triguba; Kita
tr: Kol konfigürasyonu: Çift; Tek; Üçlü; Diğer
da: Konfiguration af håndtag: Dobbelt; Enkelt; Tredobbelt; Andet
pt-BR: Configuração da alavanca: Duplo; Único; Triplo; Outro
ja: レバー構造: デュアル; シングル; トリプル; その他